【裁判字號】    99,易,290
【裁判日期】    990630
【裁判案由】    竊盜
【裁判全文】
臺灣屏東地方法院刑事判決               99年度易字第290號
公  訴  人  臺灣屏東地方法院檢察署檢察官
被      告  甲○○
上列被告因竊盜案件，經檢察官提起公訴（99年度偵字第2866號）
），被告於準備程序就被訴事實為有罪之陳述，本院合議庭裁定
由受命法官獨任進行簡式審判程序，並予判決如下：
    主  文
甲○○犯夜間侵入住宅竊盜罪，累犯，處有期徒刑柒月。
    事  實
一、甲○○前於民國97年間，因施用毒品案件，經臺灣高雄地方
    法院（下稱高雄地院）以97年度審訴字第2564號判決判處有
    期徒刑8 月確定；再因竊盜案件，經臺灣板橋地方法院以97
    年度易字第3222號判決判處有期徒刑5 月確定；復因毒品案
    件，經高雄地院以97年度審訴字第5581號判決判處有期徒刑
    8 月確定，上開3 罪經定應執行有期徒刑1 年6 月，於99年
    1 月23日縮短刑期執行完畢。詎甲○○猶不思悔改，於99年
    3 月10日18時45分許之夜間，行經屏東縣萬丹鄉○○路486
    號有人居住之碾米店前，見該店大門未關，認有機可乘，遂
    意圖為自己不法之所有，進入該店內徒手竊取陳錢所有、置
    放於抽屜內之新臺幣（下同）22,900元。適時在該址2 樓煮
    飯之陳錢聽聞樓下傳來抽屜開啟之聲響，旋即下樓查看，甲
    ○○見狀急忙逃離，陳錢乃自後追趕呼叫，陳錢之鄰居高世
    賢見狀立即協助追捕甲○○，嗣在屏東縣萬丹鄉○○路25巷
    7 號旁攔住甲○○而報警處理，為警當場查獲甲○○，並在
    查獲地點旁電線桿下排水孔圓洞內扣得上開22,900元。
二、案經陳錢訴由屏東縣政府警察局屏東分局報告臺灣屏東地方
    法院檢察署檢察官偵查起訴。
    理  由
一、本案被告甲○○所犯竊盜罪，並非法定刑為死刑、無期徒刑
    或最輕本刑3 年以上有期徒刑之罪，亦非高等法院管轄第一
    審之案件，而被告於本院準備程序中就被訴事實為有罪之陳
    述，本院合議庭乃裁定由受命法官獨任進行簡式審判程序。
    又簡式審判程序之證據調查，不受刑事訴訟法第159 條第1
    項、第161 條之2 、第161 條之3 、第163 條之1 及第164
    條至第170 條規定之限制，刑事訴訟法第273 條之2 亦定有
    明文，故本件審理依該規定，亦排除嚴格證據調查，併予敘
    明。
二、上開犯罪事實，業據被告甲○○於警詢（見警卷第3 至第5
    頁）、偵查（偵卷第7 至8 頁）及本院審理時坦承不諱，核
    與被害人陳錢於警詢時證述之在伊住處二樓聽聞樓下傳來聲
    響發現抽屜內現金遭被告竊取之被害情節及證人即被害人鄰
    居高世賢證述聽見陳錢大喊錢被偷而追捕被告一情大致相符
    （見警卷第6 至8 頁、第9 至11頁），並有扣押筆錄、扣押
    物品目錄表、贓物認領保管單各1 份及照片6 張在卷可佐（
    見警卷第12至16頁、第18頁、第19至21頁），是被告上開任
    意性自白，核與客觀事實相符，堪予採信。準此，本件事證
    業臻明確，被告上開犯行洵堪認定，應依法論科。
三、按刑法上所謂之夜間，為日出前日沒後，刑事訴訟法第100
    條之3 第3 項定有明文，被告甲○○至被害人陳錢住宅之1
    樓內行竊係99年3 月10日18時45分許，而當日日末時間為18
    時6 分許，此有98年3 月份日出日末表1 份在卷可憑，是被
    告侵入被害人陳錢住宅之時自屬夜間；又查被告於上開時間
    所侵入之屏東縣萬丹鄉○○路486 號，係被害人陳錢之住宅
    ，業據被害人指述甚詳，足見上址應屬夜間有人所住之住宅
    ；是被告侵入他人住處行竊，核其所為，係犯刑法第321 條
    第1 項第1 款之夜間侵入住宅竊盜罪。另被告前有如事實欄
    所載之罪刑執行情形，有臺灣高等法院被告前案紀錄表附卷
    可參，其受徒刑之執行完畢，5 年以內故意再犯本件有期徒
    刑以上之罪，為累犯，應依法加重其刑。爰審酌被告正值青
    壯年，竟囿於貪念竊取財物，侵害他人之財產法益；不力求
    奮發向上，端正品行，思循正途謀生，反起意行竊，亦缺乏
    對他人財產權應予尊重之觀念，行為實不足取，且曾犯竊盜
    、毒品等多項犯罪前科，有上開前案紀錄表可憑，顯見素行
    不良，仍不知悔改，再犯本件竊盜罪，嚴重危害社會治安；
    惟念其教育程度僅國中畢業、因無力繳納2 名子女之學費始
    下手行竊、其行竊手段平和，所竊財物價值尚非甚鉅、竊取
    現金業經被害人領回及其於自偵查及審理均坦承犯行，犯後
    態度尚佳等一切情狀，量處如主文所示之刑，以示懲儆。
據上論斷，應依刑事訴訟法第273 條之1 、第299 條第1 項前段
，刑法321 條第1 項第3 款、第47條第1 項，判決如主文。
本案經檢察官潘國威到庭執行職務。
中    華    民    國    99    年    6     月    30    日
                  刑事第三庭    法  官  陳怡先
以上正本證明與原本無異。
如不服本判決應於收受判決後10日內向本院提出上訴書狀，並應
敘述具體理由；其未敘述上訴理由者，應於上訴期間屆滿後20日
內向本院補提理由書（均須按他造當事人之人數附繕本）「切勿
逕送上級法院」。
中    華    民    國    99    年    6     月    30    日
                                書記官  鍾小屏
附錄本案論罪科刑法條
中華民國刑法第321 條（加重竊盜罪）
犯竊盜罪而有左列情形之一者，處六月以上、五年以下有期徒刑
：
一、於夜間侵入住宅或有人居住之建築物、船艦或隱匿其內而犯
之者。
二、毀越門扇、牆垣或其他安全設備而犯之者。
三、攜帶兇器而犯之者。
四、結夥三人以上而犯之者。
五、乘火災、水災或其他災害之際而犯之者。
六、在車站或埠頭而犯之者。
前項之未遂犯罰之。

司法院資訊處製作；財團法人民間司法改革基金會備份。
